臺灣彰化地方法院刑事判決　　　　　　　　　　　　　九十三年度訴字第二七六號
　　公　訴　人　臺灣彰化地方法院檢察署檢察官
　　被　　　告　甲○○
右列被告因違反毒品危害防制條例案件，經檢察官提起公訴（九十三年度毒偵字第六
三四號），本院依簡式審判程序判決如左：
    主      文
甲○○連續施用第一級毒品，累犯，處有期徒刑玖月。
    事      實
一、甲○○前因竊盜案件，經本院以八十九年度易字第五六五號判決判處有期徒刑一
    年八月確定，於民國九十年十一月二日假釋出監，至同年月七日假釋期滿未經撤
    銷，以已執行完畢論。又因施用毒品案件，先後二次經觀察、勒戒後，均認無繼
    續施用毒品之傾向，由臺灣彰化地方法院檢察署檢察官分別於八十七年七月一日
    以八十七年度偵字第三六三一號，及八十九年五月三十一日以八十九年度毒偵字
    第一五七二、二六一九號各為不起訴處分確定，而其最近一次觀察、勒戒，業於
    八十九年五月三十一日執行完畢釋放。詎仍不知悔改，復於上開觀察、勒戒執行
    完畢釋放後五年內，基於施用第一級毒品海洛因之概括犯意，自九十二年七月間
    某日起，至九十三年一月二日上午七時許止，在彰化縣福興鄉○○村○○路○段
    四九五巷五十八號之住處房間內，以將海洛因置於針筒內注射之方式，連續施用
    第一級毒品海洛因多次。嗣於九十三年一月四日上午十時四十分許，經警持搜索
    票至甲○○上址住處予以查獲。
二、案經彰化縣警察局移送臺灣彰化地方法院檢察署檢察官偵查起訴。
    理      由
一、被告甲○○於準備程序中，先就右揭犯罪事實為有罪之陳述，且所犯係死刑、無
    期徒刑、最輕本刑為三年以上有期徒刑以外之罪，經本院合議庭依刑事訴訟法第
    二百七十三條之一第一項之規定，裁定由法官一人獨任進行簡式審判程序，先此
    敘明。
二、右揭事實，業據被告甲○○於警詢及偵審中坦承不諱，且被告於前揭時地獲案後
    ，經警採其尿液送驗結果，係呈嗎啡陽性反應（施用海洛因者會在其體內代謝為
    嗎啡成分殘留，並經由尿液排出），有彰化縣衛生局煙毒尿液檢驗成績書一份在
    卷足參。而被告前因施用毒品案件，先後二次經觀察、勒戒後，均認無繼續施用
    毒品之傾向，由臺灣彰化地方法院檢察署檢察官分別於八十七年七月一日以八十
    七年度偵字第三六三一號，及八十九年五月三十一日以八十九年度毒偵字第一五
    七二、二六一九號各為不起訴處分確定，而其最近一次觀察、勒戒，業於八十九
    年五月三十一日執行完畢釋放等情，有臺灣高等法院被告全國前案紀錄表、刑案
    資料查註紀錄表、法務部在監在押資料表、不起訴處分書各一份附卷可按。本案
    事證已臻明確，被告犯行洵堪認定。
三、查毒品危害防制條例於九十二年七月九日經總統修正公布，依該條例第三十六條
    規定，於公布後六個月施行，則修正公布之該條例於九十三年一月九日施行，經
    比較修正前後之該條例，有關施用第一級毒品之罪刑並無不同，依刑法第二條第
    一項前段「從新原則」之規定，應適用修正後之毒品危害防制條例。另本案係於
    九十三年三月四日始繫屬於臺灣彰化地方法院檢察署，此觀卷附刑事案件移送書
    上之收文章甚明，繫屬偵查日期既在新修正毒品危害防制條例正式施行日即九十
    三年一月九日之後，自無從適用該條例第三十五條第一、二項之特別規定，附此
    敘明。則被告甲○○前因施用毒品案件，經觀察、勒戒執行完畢並釋放後，復於
    五年內再度施用第一級毒品海洛因，核其所為，係犯毒品危害防制條例第十條第
    一項之施用第一級毒品罪。被告為供自己施用之目的而持有上開毒品，其於施用
    前後持有海洛因之低度行為，應為施用之高度行為所吸收，不另論罪。又被告多
    次施用海洛因犯行，時間緊接，方法相同，觸犯構成要件相同之罪名，顯係基於
    概括犯意反覆為之，應依連續犯之規定論以一罪，並依法加重其刑。查被告前因
    竊盜案件，經本院以八十九年度易字第五六五號判決判處有期徒刑一年八月確定
    ，於九十年十一月二日假釋出監，至同年月七日假釋期滿未經撤銷，以已執行完
    畢論，有卷附臺灣高等法院被告全國前案紀錄表、刑案資料查註紀錄表足參，其
    受有期徒刑之執行完畢，五年內再犯本件法定本刑有期徒刑以上之罪，為累犯，
    應依法遞加其刑。爰審酌被告曾因施用毒品案件先後二次接受觀察、勒戒，竟未
    能從中記取教訓，深切體認毒品危害己身健康之鉅，反而再次趁隙施用海洛因，
    足見被告自制能力尚有未足，而有接受相當期間監禁教化之必要，以促其及早矯
    正吸毒惡習；惟念及施用毒品固戕害個人健康至深，然就他人權益之侵害仍屬有
    限，及其犯罪目的、手段、犯罪後並未逃避司法制裁並坦承犯行之態度、具有國
    中畢業學歷之智識程度等一切情狀，量處如主文所示之刑，以示懲儆。
據上論斷，應依刑事訴訟法第二百七十三條之一第一項、第二百九十九條第一項前段
，修正後毒品危害防制條例第十條第一項，刑法第十一條前段、第二條第一項前段、
第五十六條、第四十七條，判決如主文。
本案經檢察官陳德芳到庭執行職務。
中    華    民    國    九十三      年      四      月      二十六      日
                                臺灣彰化地方法院刑事第三庭
                                    法      官  高  文  崇
右正本證明與原本無異。
如不服本判決，應於判決送達後十日內向本院提出上訴狀( 須附繕本 )。
                                    法院書記官  謝  志  鑫
中    華    民    國    九十三      年      五      月        三        日
毒品危害防制條例第十條第一項：
施用第一級毒品者，處六月以上五年以下有期徒刑。
